臺灣屏東地方法院民事裁定           100年度司家聲字第16號
聲  請  人  沈志祥律師
上列聲請人聲請核定遺產管理人報酬，本院裁定如下：
主  文
本件遺產管理人之報酬為新臺幣參萬元（含已代墊之必要費用新
臺幣仟貳佰元）。
程序費用新臺幣壹仟元由被繼承人張走之遺產負擔。
    理  由
一、聲請意旨略以：鈞院前以98年度財管字第33號民事裁定指定
    聲請人為被繼承人張走之遺產管理人，嗣聲請人就任遺產管
    理人後，依法進行查明被繼承人之遺產等各項職務之進行，
    並依法對被繼承人之繼承人、債權人及受遺贈人為公示催告
    ，被繼承人之遺產目前於屏東地方法院執行中，因該被繼承
    人並無親屬會議可資酌定報酬數額，爰聲請本院核定遺產管
    理人之報酬，另聲請人就本件管理遺產期間，代墊費用共新
    臺幣（下同）3,200 元，特為本件聲請等語。
二、按遺產管理人，得請求報酬，其數額由親屬會議按其勞力及
    其與被繼承人之關係酌定之。依本法之規定應開親屬會議時
    ，由當事人、法定代理人或其他利害關係人召集之。親屬會
    議不能召開或召開有困難時，依法應經親屬會議處理之事項
    ，由有召集權人聲請法院處理之。民法第1183條、第1129條
    、第1132條第2 項前段分別定有明文。
三、經查：
  (一)聲請人前經本院選任為被繼承人張走之遺產管理人，有其提
    出之本院98年度財管字第33號民事裁定暨確定證明書影本各
    1 份為證，堪信屬實。又本件並未經親屬會議酌定遺產管理
    人之報酬，則聲請人聲請本院酌定其擔任遺產管理人應得之
    報酬，參諸上揭法條規定，自屬有據，應予准許。
  (二)聲請人就任遺產管理人後，進行之管理工作包括搜索財產、
    聲請公示催告、遺產管理登記、登報等項，且於管理遺產期
    間，為被繼承人張走代墊費用3,200 元一節，業據提出本院
    98年度財管字第33號裁定暨確定證明書、本院98年度家催字
    第90號民事裁定之登報證明、民眾日報廣告收據、財政部臺
    灣省南區國稅局遺產稅免稅證明、屏東地方法院民事執行處
    執行命令影本為證固堪信實。然因被繼承人之遺產僅有受強
    制執行拍賣之土地1 筆及其地上作物，法律關係尚屬單純，
    聲請人嗣雖代受強制執行拍賣程序，亦僅係居於債務人之遺
    產管理人地位，代為收受拍賣相關文件，程序亦非繁瑣，足
    認聲請人對本件遺產管理所支出之相關勞力、心力，尚非甚
    鉅。另聲請人主張已代墊必要費用3,200 元一節，然查，其
    中聲請公示催告程序費用1,000 元，因本院於98年度家催字
    第90號之裁定中已裁定程序費用由被繼承人張走之遺產負擔
    並已確定其數額，又本件聲請核定遺產管理人報酬程序費用
    1,000 元，亦於本件裁定中裁定程序費用1,000 元由被繼承
    人張走之遺產負擔，即毋庸再重複納入計算，故扣除後其所
    代墊之必要費用僅1,200 元，數額不多，應整體併入酬金內
    給付。本院審酌聲請人處理本件遺產管理事務因遺產拍賣程
    序時間上或有延長，但程序非屬繁瑣，及撰狀去函之份數、
    耗費之勞力、心力程度非鉅等一切情狀，認本件核予遺產管
    理人之報酬（含已代墊之必要費用1,200 元）以30,000元為
    適當。如後續再有其他管理支出部分，聲請人應於管理完成
    後，再由法院裁定核准，爰依上開規定，依聲請裁定如主文
    所示。
四、依非訟事件法第166 條第2 項，裁定如主文。
中    華    民    國  100     年    11    月    30    日
                      家事庭  司法事務官  唐淑嫻
以上正本係照原本作成
如對本裁定抗告須於裁定送達後10日內向本院提出抗告狀